臺灣高等法院刑事判決
111年度上易字第779號
上  訴  人  臺灣臺北地方檢察署檢察官
上  訴  人  
即  被  告  李韋霓


選任辯護人  鄭皓文律師
上列上訴人等因被告詐欺案件，不服臺灣臺北地方法院109年度
易字第266號，中華民國111年1月24日第一審判決（起訴案號：
臺灣臺北地方檢察署107年度偵字第27363號），提起上訴，本院
判決如下：
    主  文
原判決撤銷。
李韋霓共同犯詐欺取財罪，處有期徒刑壹年，緩刑貳年。
未扣案犯罪所得新臺幣貳拾參萬貳仟貳佰元沒收，於全部或一部
不能沒收或不宜執行沒收時，追徵其價額。
    事  實
一、李韋霓於民國106年6月間某日，經其子劉孟哲（經檢察官不
    起訴處分確定）介紹而認識童永聯，遂與真實姓名年籍不詳
    ，假名「王紫琳」之女子，共同意圖為自己不法之所有，基
    於詐欺取財之犯意聯絡，推由李韋霓於106年9月4日，利用
    幫童永聯介紹女性友人之機會，提供「王紫琳」之通訊軟體
    LINE予童永聯供二人聯繫，於童永聯誤認「王紫琳」有意與
    其交往後，再由「王紫琳」於附表1所示時間以該表之不實
    事由接續向童永聯借款，李韋霓並代「王紫琳」傳遞部分借
    款相關訊息，且於童永聯向其訊問時，佯稱「王紫琳」借款
    事由為真，致童永聯接連陷於錯誤，於附表2至4所示時間，
    將附表2至4所示款項，分別轉入、存入李韋霓及李韋霓借用
    之李鳳美(李韋霓妹妹)、劉皖茹(李韋霓女兒)之銀行帳戶(
    李鳳美、劉皖茹均經檢察官不起訴處分確定)，復於附表5所
    示時間及地點，將附表5款項交付劉振華(李韋霓前夫，亦經
    檢察官不起訴處分確定)，劉振華再轉交李韋霓，童永聯以
    上開方式共交出新臺幣(下同)123萬2200元。嗣童永聯察覺
    有異而報警，始悉上情。
二、案經童永聯訴由內政部警政署鐵路警察局臺北分局報告臺灣
    臺北地方檢察署檢察官偵查起訴。
    理  由
壹、程序事項
    按被告以外之人於審判外之陳述，雖不符刑事訴訟法第159
    條之1至第159條之4之規定，而經當事人於審判程序同意作
    為證據，法院審酌該言詞陳述或書面陳述作成時之情況，認
    為適當者，亦得為證據；又當事人、代理人或辯護人於法院
    調查證據時，知有刑事訴訟法第159條第1項不得為證據之情
    形，而未於言詞辯論終結前聲明異議者，視為有前項之同意
    ，刑事訴訟法第159條之5定有明文。經查，檢察官、被告李
    韋霓（下稱被告）及其辯護人於本院審判程序時，均未對證
    據能力有所爭執（本院卷第147至155頁），供述證據部分視
    為同意作為證據，本院審酌各該證據作成或取得時狀況，並
    無顯不可信或違法取得等情況，且經本院依法踐行證據調查
    程序並認為適當，而有證據能力；其餘資以認定本案犯罪事
    實之非供述證據，亦查無違反法定程序取得之情形，依刑事
    訴訟法第158條之4之反面解釋，亦有證據能力。
貳、實體事項
一、認定犯罪事實所憑之證據及理由
　㈠上揭犯罪事實，業據被告於原審及本院審理時均坦承不諱(原
    審卷第348、350頁)，核與證人即告訴人童永聯警詢、偵訊
    及原審證述(偵卷第33至51、231至233、582至583頁，原審
    卷第306至325頁)大致相符，並經證人劉孟哲、李鳳美、劉
    振華證述在卷(偵卷第23至31、584至586頁)，且有告訴人與
    「王紫琳」及被告間之LINE、微信對話擷圖照片(偵卷第115
    至149、253至295、299至415、421至461頁)，被告為「王紫
    琳」傳送告訴人之不實債務清償證明書及英商凱萊鑫股份有
    限公司台灣分公司在職證明文件(偵卷第155至157頁)，附表
    2至4所示銀行帳戶交易明細(偵卷第73、101至106、111、55
    6頁)，告訴人提款以面交附表5款項之帳戶交易明細(偵卷第
    495至501頁)，足認被告前揭任意性自白與事實相符，應堪
    採認。綜上，本件事證明確，被告犯行堪予認定，應依法論
    科。
　㈡查本件編造不實借款事由對告訴人施以詐術者雖為「王紫琳
    」，惟被告明知「王紫琳」乃藉詞向告訴人借款，卻代「王
    紫琳」傳達告訴人部分虛假借款訊息，尚於告訴人有疑而向
    其詢問時，佯稱「王紫琳」借款事由為真，又提供其或親友
    之銀行帳戶予告訴人匯交借款，或派人向告訴人收款，以利
    取得告訴人款項，可認被告客觀上已參與施用詐術之構成要
    件，主觀上對於犯罪計畫亦有認識，應為共同正犯。至公訴
    意旨雖主張「王紫琳」為被告假冒，惟依證人即告訴人於原
    審所證，其與「王紫琳」未見過面但曾通話多次，「王紫琳
    」的聲音跟被告不同，不是同一個人等語(原審卷第148、31
    3、316、322、325頁)，自不能排除「王紫琳」另有其人，
    則被告辯稱並無冒充「王紫琳」而與被告接觸等語，非不可
    採，前開公訴意旨尚有誤會，附此敘明。　
二、論罪科刑
  ㈠核被告所為，係犯刑法第339條第1項之詐欺取財罪。「王紫
    琳」以上開謊言，搭配被告居間傳達、說明而取信告訴人，
    陸續使告訴人受騙，而先後交出附表2至5款項，係基於單一
    詐欺取財犯意而為，且於密接之時間、地點實施，各行為之
    獨立性極為薄弱，在刑法評價上，應論以接續犯一罪。
  ㈡被告及「王紫琳」間就本件犯行，有犯意聯絡及行為分擔，
    應論以共同正犯。
  ㈢不另為無罪之諭知部分
　⒈公訴意旨另以：被告除上開犯行外，另於附表6所示之時間、
    地點，將附表6各編號所示之款項交付被告前夫劉振華，再
    由劉振華轉交被告，金額計99萬元，因認被告犯有刑法第33
    9條第1項之詐欺取財罪，並與上開有罪部分有實質上一罪之
    接續犯關係等語。
　⒉按犯罪事實應依證據認定之，無證據不得推定其犯罪事實；
    而不能證明被告犯罪者，應諭知無罪之判決，刑事訴訟法第
    154條第2項、第301條第1項分別定有明文。又事實之認定，
    應憑證據，如未能發現相當證據，或證據不足以證明，自不
    能以推測或擬制之方法，為裁判基礎；且認定犯罪事實所憑
    之證據，雖不以直接證據為限，間接證據亦包括在內，然而
    無論直接證據或間接證據，其為訴訟上之證明，須於通常一
    般之人均不致有所懷疑，而得確信其為真實之程度者，始得
    據為有罪之認定，倘其證明尚未達到此一程度，而有合理之
    懷疑存在而無從使事實審法院得有罪之確信時，即應由法院
    為諭知被告無罪之判決，有最高法院40年台上字第86號、76
    年台上字第4986號判例意旨可資參照。再告訴人之指訴，不
    得作為有罪判決之唯一證據，而須以補強證據證明其確與事
    實相符，所謂補強證據，雖非以證明犯罪構成要件之全部事
    實為必要，但仍須得以佐證該陳述之犯罪非屬虛構，能予保
    障其陳述事實之真實性，以此項證據與告訴人之陳述綜合判
    斷，若足以認定犯罪事實，方得以之與告訴人之指訴，相互
    印證，併採為判決之基礎（最高法院96年度臺上字第5574號
    判決意旨參照）。
　⒊公訴意旨認被告涉有上開罪嫌，無非係以被告於警詢及偵查
    之供述、證人劉振華於偵查中之證述為其論據。訊據被告於
    原審雖坦承上開被訴犯行（原審卷第348、350頁），惟其於
    偵查及本院均否認此部分犯行，辯稱：我否認原判決附表五
    劉振華轉交金額給我部分，應該只有3次，沒有像告訴人所
    說的這麼多次，時間太久，我忘了哪3次，其中有1次是帶東
    西回來，在原審會承認是因為檢察官突然說我認罪比較有好
    處，其實我不記得的是時間，但次數我記得等語。經查：
　⑴證人劉振華於偵查中供證：我到北一門、新北市新莊區去拿
    物品，但我不確定是不是現金，有吃的、有化妝品，因為童
    永聯（告訴人）都包裝完好，我也沒有打開看，但是只有2
    次，非童永聯所述的很多次，我沒有看過「王紫琳」，我只
    是因為被告委託我，我才去拿2次，而且我是將整個包裹交
    給被告，我不知道他們中間是怎麼回事，我特別從台中跑到
    台北來拿，我確定只有2次，而且都是包裹，童永聯包裹都
    封起來，童永聯是因為我從台中到台北所以有硬塞2000元給
    我，總共給我2次共4000元等語（偵卷第584至586頁）；其
    於本院結證稱：被告有託我跟告訴人拿東西，日期我不記得
    ，我只記得2次在火車站，1次是他工作地點，總共3次，拿
    取的東西對方說是家鄉特產，跟一個信封大小的包紮好的包
    裹，我沒有看到錢，這三次面交告訴人給我車馬費2、3千元
    ，除此之外，我沒有跟告訴人見過面，被告沒有告訴我告訴
    人給的東西為何，除信封大小包裹外的東西，沒有看過內容
    物，特產沒有包裝，就是西瓜霜、醬料之類大陸那邊的特產
    ，上面有標註，對方也有說是家鄉的特產，我剛剛說的火車
    站是台北火車站，我說他工作的地點是指告訴人的工作地點
    ，我不記得在那裡，我是坐計程車去的，大概多久前的事我
    不記得，因為我是請假去拿的，所以我可以確定拿3次，去
    台北火車站拿2次，每次去拿都有信封大小的包裹等語（本
    院卷第144至146頁）。
　⑵被告之辯護人亦陳稱：被告就匯款及金額部分都認罪，但是
    現金交付部分，證人可以證明最多只有交付現金3次，且依
    原審判決附表五所示，不爭執第7筆新莊區的金額，其餘金
    額無法證明，依罪疑惟輕法理，應以12萬為計算標準，故應
    為39萬，因告訴人僅提出提款紀錄，惟本案並無監視器畫面
    等可以證明告訴人有跟證人劉振華接觸9次之多。依照證人
    所述，他就是拿了3次，3次都有信封大小的包裹，我們也不
    否認包裹是錢，金額部分也不爭執，因為沒有辦法證明。故
    本件受損金額應是123萬2200元等語（本院卷第168頁），就
    證人劉振華上開證言與被告之辯護人辯護意旨予以勾稽比對
    ，被告收受由告訴人交付證人劉振華轉交之現金僅39萬元，
    其餘則乏佐證，殊難據以採信，自應以告訴人所指金額即附
    表5所示之金額為認定之依據。如附表6各編號所示之金額，
    尚難僅憑告訴人單一指述，遽認被告有此部分犯行。
　⒋綜上所述，被告所辯縱未能舉證證明為真實，惟因其無自證
    己罪之義務，而告訴人之指訴復乏佐證足以補強擔保指訴為
    真實，檢察官所提出之證據既不足以證明被告確有上開被訴
    犯行，復查無其他證據足認被告有公訴人所指此部分犯行，
    揆諸前揭說明，被告被訴此部分犯行即屬不能證明。惟公訴
    人既認此部分犯行與上開論罪科刑部分有實質上一罪之接續
    犯關係，爰不另為無罪之諭知。
三、撤銷改判之理由
　㈠原審據以論科，固非無見。檢察官循告訴人之請上訴意旨略
    以：本件被告犯後未取得告訴人之原諒，亦未與告訴人達成
    和解及賠償，且被告向告訴人詐取鉅額款項，造成告訴人嚴
    重之財產損失，是以，原審所量處之刑度難符告訴人期待，
    亦難收懲儆之效，罪刑是否相當，如不無商榷餘地等語，惟
    按量刑之輕重，係屬事實審法院得依職權裁量之事項，原判
    決於量刑時，已依行為人之責任為基礎，並審酌刑法第57條
    各款所列情形，予以綜合考量，既未逾越法定刑度，亦未濫
    用裁量權限，即不得遽指為違法。又按刑法第59條之酌量減
    輕其刑，必於犯罪之情狀，在客觀上足以引起一般同情，認
    為即予宣告法定低度刑期，猶嫌過重者，始有其適用，至於
    犯罪動機、情節輕微、素行端正、家計負擔、犯後態度等情
    狀，僅可為法定刑內從輕科刑之標準，不得據為酌量減輕之
    理由（最高法院51年台上字第899號、28年上字第1064號判
    例意旨參照）。查原審審酌被告並無前科，時值青壯年，明
    知「王紫琳」編造事由騙取財物，持續陷告訴人誤為真實，
    共詐得123萬2200元，造成告訴人財產上鉅額損失，時而否
    認時而坦承犯行，態度反覆，迄未與告訴人達成和解賠償及
    其他一切情狀，而為量刑，既無逾越法定之刑度，亦無濫權
    之情形。公訴人循告訴人之請，指摘量刑過輕，即非有理。
    而被告上訴意旨，以證人劉振華輾轉交付之金額未達138萬
    元之鉅，即屬有據，為有理由，自應由本院予以撤銷改判。
　㈡爰審酌被告並無前科，其時值壯年，非無謀生能力，明知「
    王紫琳」編造事由對告訴人佯以借款，竟仍為「王紫琳」傳
    遞此等不實訊息，持續使告訴人陷於誤認前揭借款事由真實
    存在之錯誤狀態，而向告訴人詐得共123萬2200元，造成告
    訴人嚴重之財產損失，犯後一度否認犯罪，直至原審審理時
    始坦承犯行，其犯罪參與程度，暨其所陳現有餐廳外場之固
    定工作及薪資，須扶養母親(原審卷第351頁)等一切情狀，
    量處有期徒刑1年。又被告於本案言詞辯論終結後，即於111
    年9月2日與告訴人達成和解賠償，此有和解協議書在卷可稽
    （本院卷第203至205頁），被告亦於同日履行和解契約完畢
    ，亦有本院公務電話查詢紀錄表在卷可證（本院卷第207頁
    ），查被告並無前科，素行良好，犯後坦承犯行，並與告訴
    人達成和解賠償，態度良好，經此次科刑教訓，當知所警惕
    ，殊無再犯之虞，爰併宣告緩刑2年，以啓自新。又被告坦
    承告訴人轉入或存入款項之附表2至4帳戶均為其實際使用，
    且附表5之款項亦經取款之劉振華交付其（原審卷第145頁）
    ，可認告訴人受騙交出之款項皆由被告取得。雖被告於原審
    審理時辯稱前開款項其已全數提領現金轉交「王紫琳」，「
    王紫琳」再拿傭金給其，抽傭比例沒有約定，隨「王紫琳」
    高興（原審卷第344至346頁），指稱並無保有全數詐得款項
    。然關於被告將所取得之詐騙款項交付「王紫琳」之方式，
    被告前於原審準備程序時則稱係拿提款卡予「王紫琳」自行
    提領（原審審易卷第65頁），尚有稱交付提款卡給「王紫琳
    」後，「王紫琳」從未領過等語（原審卷第145頁），可見
    被告就「王紫琳」究有無取走告訴人交付款項及「王紫琳」
    取款之方式，說法前後不一，已難輕信，卷內復無證據顯示
    被告有將取自告訴人之詐騙款項再交予「王紫琳」之情，應
    認前開款項全由被告取得，自為被告之犯罪所得，扣除被告
    已與告訴人和解賠償之100萬元，其餘23萬2200元即為被告
    犯罪所得，雖未扣案，仍應依刑法第38條之1第1項前段、第
    3項規定，宣告沒收，於全部或一部不能沒收或不宜執行沒
    收時，追徵其價額。
據上論斷，應依刑事訴訟法第369條第1項前段、第364條、第299
條第1項前段，判決如主文。
本案經檢察官鍾維翰提起公訴，檢察官羅建勛到庭執行職務。
中　　華　　民　　國　　111 　年　　9 　　月　　8 　　日
                  刑事第十九庭  審判長法　官  曾淑華
                                      法　官  陳文貴
                                      法　官  許文章
以上正本證明與原本無異。
不得上訴。
                                      書記官  陳盈芝
中　　華　　民　　國　　111 　年　　9 　　月　　8 　　日
附錄：本案論罪科刑法條全文
中華民國刑法第339條　　　　　　　　　　
意圖為自己或第三人不法之所有，以詐術使人將本人或第三人之
物交付者，處五年以下有期徒刑、拘役或科或併科五十萬元以下
罰金。
以前項方法得財產上不法之利益或使第三人得之者，亦同。
前二項之未遂犯罰之。

附表1：告訴人受騙情形
編號 時間 不實事由 詐騙款項 1 106年9月4日 行動電話故障 附表2編號1款項 2 106年9月8日下午6時58分之前某時 伊母親生病 附表2編號2及3款項 3 106年9月15日下午6時2分之前某時起至107年4 月18日下午6時17分止 伊出國進修、伊父親生活費不夠等理由 附表2編號4至22款項 4 106年12月13日下午5時48分之前某時起至107年5月22日下午6 時41分止 國外出車禍等理由 附表3款項 5 106年9月12日 伊母親過世，需用錢處理喪葬事宜 附表4款項 6 106年10月11日 因繳納臺中房租及雲林房貸需用錢 附表5編號1款項 7 107年3月25日上午11時之前某時 不詳之不實事由 附表5編號2款項 8 107年5月16日下午7時40分之前某時 伊父親過世，辦理喪事需用錢 附表5編號3款項 

附表2：告訴人轉帳款項
編號 時間 金額（新臺幣元） 存入帳號 1 106年9月5日下午7 時44分許 20,000 第一商業銀行太平分行帳號000-00000000000帳戶（戶名：李鳳美） 2 106年9月8日下午6 時58分許 13,000 第一商業銀行太平分行帳號000-00000000000帳戶（戶名：李鳳美） 3 106年9月11日下午6時8分許 10,000 第一商業銀行太平分行帳號000-00000000000帳戶（戶名：李鳳美） 4 106年9月15日下午6時2分許 7,000 太平郵局帳號000-00000000000000號帳戶（戶名：李韋霓） 5 106年9月24日下午9時21分許 4,000 太平郵局帳號000-00000000000000號帳戶（戶名：李韋霓） 6 106年9月29日下午6時2分許 30,000 玉山銀行太平分行帳號0000000000000號帳戶（戶名：李韋霓） 7 106年9月30日上午6時57分許 9,100 玉山銀行太平分行帳號0000000000000號帳戶（戶名：李韋霓） 8 106年10月15日中午12時57分許 5,000 太平郵局帳號000-00000000000000號帳戶（戶名：李韋霓） 9 106年10月18日下午6時11分許 4,000 太平郵局帳號000-00000000000000號帳戶（戶名：李韋霓） 10 106年10月24日下午5 55分許 8,000 太平郵局帳號000-00000000000000號帳戶（戶名：李韋霓） 11 106年10月28日上午7時10分許 5,000 太平郵局帳號000-00000000000000號帳戶（戶名：李韋霓） 12 106年11月2日上午7時5分許 2,000 太平郵局帳號000-00000000000000號帳戶（戶名：李韋霓） 13 106年11月6日上午7時8分許 4,000 玉山銀行太平分行帳號0000000000000號帳戶（戶名：李韋霓） 14 106年11月10日下午6時7分許 10,000 太平郵局帳號000-00000000000000號帳戶（戶名：李韋霓） 15 106年11月19日下午4時28分許 4,000 太平郵局帳號000-00000000000000號帳戶（戶名：李韋霓） 16 106年12月11日下午3時41分許 25,000 太平郵局帳號000-00000000000000號帳戶（戶名：李韋霓） 17 106年12月15日下午6時22分許 4,000 太平郵局帳號000-00000000000000號帳戶（戶名：李韋霓） 18 107年1月10日下午8時22分許 5,000 太平郵局帳號000-00000000000000號帳戶（戶名：李韋霓） 19 107年3月25日下午2時20分許 2,000 太平郵局帳號000-00000000000000號帳戶（戶名：李韋霓） 20 107年3月30日下午5時29分許 3,000 太平郵局帳號000-00000000000000號帳戶（戶名：李韋霓） 21 107年4月10日下午6時16分許 3,000 太平郵局帳號000-00000000000000號帳戶（戶名：李韋霓） 22 107年4月18日下午6時17分許 3,000 太平郵局帳號000-00000000000000號帳戶（戶名：李韋霓） 合計  180,100  

附表3：告訴人現金存款款項(被告帳戶部分)
編號 時間 金額（新臺幣元） 存入帳號 1 106年12月13日下午5時48分許 10,000 玉山銀行太平分行帳號0000000000000號帳戶（戶名：李韋霓） 2 106年12月30日下午2時50分許 13,400 玉山銀行太平分行帳號0000000000000號帳戶（戶名：李韋霓） 3 107年1月3日下午7時7分許 30,000 玉山銀行太平分行帳號0000000000000號帳戶（戶名：李韋霓） 4 107年1月4日下午5時42分許 30,000 玉山銀行太平分行帳號0000000000000號帳戶（戶名：李韋霓） 5 107年1月5日上午7時9分許 28,000 玉山銀行太平分行帳號0000000000000號帳戶（戶名：李韋霓） 6 107年1月10日下午7時10分許 30,000 玉山銀行太平分行帳號0000000000000號帳戶（戶名：李韋霓） 7 107年1月17日下午5時44分許 20,000 玉山銀行太平分行帳號0000000000000號帳戶（戶名：李韋霓） 8 107年1月23日下午5時57分許 5,000 玉山銀行太平分行帳號0000000000000號帳戶（戶名：李韋霓） 9 107年1月28日下午5時23分許 3,000 玉山銀行太平分行帳號0000000000000號帳戶（戶名：李韋霓） 10 107年1月29日下午7時48分許 10,000 玉山銀行太平分行帳號0000000000000號帳戶（戶名：李韋霓） 11 107年1月30日上午11時4分許 10,000 玉山銀行太平分行帳號0000000000000號帳戶（戶名：李韋霓） 12 107年2月2日下午6時58分許 25,000 玉山銀行太平分行帳號0000000000000號帳戶（戶名：李韋霓） 13 107年2月8日下午6時24分許 5,000 玉山銀行太平分行帳號0000000000000號帳戶（戶名：李韋霓） 14 107年2月10日下午7時58分許 7,000 玉山銀行太平分行帳號0000000000000號帳戶（戶名：李韋霓） 15 107年2月12日下午5時11分許 20,000 玉山銀行太平分行帳號0000000000000號帳戶（戶名：李韋霓） 16 107年2月12日下午7時26分許 10,000 玉山銀行太平分行帳號0000000000000號帳戶（戶名：李韋霓） 17 107年2月14日下午4時50分許 10,000 玉山銀行太平分行帳號0000000000000號帳戶（戶名：李韋霓） 18 107年2月28日下午7時29分許 10,000 玉山銀行太平分行帳號0000000000000號帳戶（戶名：李韋霓） 19 107年3月10日下午5時15分許 5,000 玉山銀行太平分行帳號0000000000000號帳戶（戶名：李韋霓） 20 107年3月15日下午6時許 30,000 玉山銀行太平分行帳號0000000000000號帳戶（戶名：李韋霓） 21 107年3月16日下午5時33分許 30,000 玉山銀行太平分行帳號0000000000000號帳戶（戶名：李韋霓） 22 107年3月17日上午7時12分許 30,000 玉山銀行太平分行帳號0000000000000號帳戶（戶名：李韋霓） 23 107年3月22日下午5時59分許 14,000 玉山銀行太平分行帳號0000000000000號帳戶（戶名：李韋霓） 24 107年3月25日上午9時55分許 1,700 玉山銀行太平分行帳號0000000000000號帳戶（戶名：李韋霓） 25 107年4月10日下午5時54分許 26,000 玉山銀行太平分行帳號0000000000000號帳戶（戶名：李韋霓） 26 107年4月13日下午6時59分許 26,000 玉山銀行太平分行帳號0000000000000號帳戶（戶名：李韋霓） 27 107年4月19日下午7時39分許 15,000 玉山銀行太平分行帳號0000000000000號帳戶（戶名：李韋霓） 28 107年4月20日下午7時24分許 5,000 玉山銀行太平分行帳號0000000000000號帳戶（戶名：李韋霓） 29 107年4月24日下午5時2分許 13,000 玉山銀行太平分行帳號0000000000000號帳戶（戶名：李韋霓） 30 107年5月1日下午7時46分許 5,000 玉山銀行太平分行帳號0000000000000號帳戶（戶名：李韋霓） 31 107年5月10日下午5時39分許 5,000 玉山銀行太平分行帳號0000000000000號帳戶（戶名：李韋霓） 32 107年5月21日下午10時8分許 30,000 玉山銀行太平分行帳號0000000000000號帳戶（戶名：李韋霓） 33 107年5月22日下午6時41分許 30,000 玉山銀行太平分行帳號0000000000000號帳戶（戶名：李韋霓） 合計  542,100  

附表4：告訴人現金存款款項(被告女兒劉皖茹帳戶部分)
編號 時間 金額（新臺幣元） 存入帳號 1 106年9月13日下午5時52分許 1,000 中國信託商業銀行帳號0000000000000000號帳戶（戶名：劉皖茹） 2 106年9月13日下午6時14分許 29,000 中國信託商業銀行帳號0000000000000000號帳戶（戶名：劉皖茹） 3 106年9月14日上午7時10分許 30,000 中國信託商業銀行帳號0000000000000000號帳戶（戶名：劉皖茹） 4 106年9月15日上午6時54分許 30,000 中國信託商業銀行帳號0000000000000000號帳戶（戶名：劉皖茹） 5 106年9月16日上午7時許 30,000 中國信託商業銀行帳號0000000000000000號帳戶（戶名：劉皖茹） 合計  120,000  

附表5：告訴人交付現金部分
編號 時間 地點 金額（新臺幣元） 1 106年10月11日下午7時40分許 臺北火車站北一門 120,000 2 107年3月25日上午11時許 新北市○○區○○街00巷0○00號 150,000 3 107年5月16日下午7時40分許 臺北火車站北一門 120,000 合計  390,000  

附表6：告訴人交付現金部分（檢察官另行起訴部分）
編號 時間 地點 金額（新臺幣元） 1 106年11月15日下午7時40分許 臺北火車站北一門 180,000 2 106年12月22日下午7時40分許 臺北火車站北一門 190,000 3 107年1月27日下午7時40分許 臺北火車站北一門 170,000 4 107年2月13日下午7時40分許 臺北火車站北一門 150,000 5 107年3月19日下午7時40分許 臺北火車站北一門 140,000 6 107年4月11日下午7時40分許 臺北火車站北一門 160,000 合計  990,000